臺灣高等法院刑事裁定
110年度侵抗字第19號
抗  告  人  
即  被  告  蔡智丞




選任辯護人  楊俊鑫律師
上列抗告人即被告因妨害性自主等案件，不服臺灣士林地方法院
中華民國110年9月6日所為延長羈押之裁定（110年度侵重訴字第
1號），提起抗告，本院裁定如下：
    主  文
抗告駁回。
    理  由
一、原裁定意旨略以：
  ㈠抗告人即被告甲○○前因涉犯刑法第222條第1項第4款、第277
    條第1 項、毒品危害防制條例第6條第2項等罪嫌，經檢察官
    提起公訴。原審法院於民國110年6月11日訊問被告後，認為
    被告所涉犯毒品危害防制條例第6條第2項、刑法第222條第1
    項第4款、刑法第277條第1項等罪嫌，業經證人即告訴人A女
    、A女男友B男、楊宜婷、王之楷等證人證述，並有相關LINE
    對話紀錄、驗尿報告、DNA檢驗報告、毒品檢驗報告、病歷
    資料、搜索扣押筆錄、監視器畫面擷圖等證據可以佐證，足
    認被告涉犯上開犯罪嫌疑重大。又被告於警詢、偵查及本案
    羈押訊問時所陳述之內容均互有歧異，再審酌被告與A女間
    曾為工作之同事，生活圈互有重疊，以及本案被告所犯為最
    輕本刑7年以上有期徒刑之重罪，被告確有為脫免罪責，而
    勾串、影響證人，導致案情晦暗不明之風險，而有勾串證人
    之虞。再者被告所犯為上開重罪，依一般常人趨吉避凶之天
    性亦有相當理由認被告有逃亡或勾串證人之虞。再參酌本案
    雖然業經檢察官蒐證起訴，但本案證人均尚未經交互詰問，
    完足證據調查之程序，仍然有可能因為被告相關串證行為，
    導致案情晦暗不明之風險。至辯護人雖稱可以禁止被告與相
    關證人接觸之方式代替羈押，但審酌本案被告所犯之罪名，
    使用之手段、侵害之法益嚴重性，單純以刑事訴訟法116條
    之2或其他代替手段，仍無法降低羈押之必要性，復依比例
    原則衡量上開因素及羈押對於被告人身自由與防禦權之限制
    ，原審法院認被告應有羈押並禁止接見通信之必要性，裁定
    自110年6月11日起執行羈押，並禁止接見、通信在案。 
　㈡茲因被告之羈押期間將於110年9月10日屆滿，經原審法院於1
    10年9月2日審理時訊問被告，且審酌本案卷證資料後，認被
    告涉有上開犯罪之罪嫌確屬重大。其中被告所犯刑法第222
    條第1項第4款、毒品危害防制條例第6條第2項均為法定最輕
    本刑有期徒刑5年以上之重罪，審酌被告固於本院審理程序
    仍矢口否認犯行，辯稱其給予告訴人施用含第二級毒品大麻
    （下稱大麻）之巧克力前，有告知告訴人巧克力之成分，且
    與告訴人發生性行為亦係經告訴人同意，告訴人所患疾病亦
    非其所傳染云云，然參酌卷附上開事證，已足認被告所涉犯
    毒品危害防制條例第6條第2項、刑法第222條第1項第4款、
    刑法第277條第1項等罪嫌嫌疑重大。且被告歷次就有無給予
    告訴人施用大麻之陳述前後不一，另本案被告於110年9月2
    日原審法院審理時，始提出其存放於網路雲端之其與告訴人
    發生性行為時之偷拍影片，然警方於110年3月5日警詢時，
    即有詢問被告可否提供其案發當時行車紀錄器影片，被告係
    稱行車紀錄器已毀損，而絕口未提有何「偷拍影片」之存在
    ，而原審於110年7月6日、8月17日準備程序時，均已詢問被
    告有無證據聲請調查，被告均未表示其有拍攝案發時影片可
    以提出，而隱匿上開證據之存在，顯然有事實足以認定被告
    有隱匿證據，參以被告雖稱其僅有拍攝上開影片云云，然此
    部分仍待檢察官蒐證、確認被告是否尚有其餘偷拍影片存放
    於網路雲端，若任由被告在外，或得以通訊軟體、書信接觸
    他人，仍有透過網路刪除相關證據之可能性，而有湮滅證據
    之虞。復綜觀上情，可以預期被告未來如受重刑之宣判，其
    為規避刑罰之執行而妨害審判程序進行之可能性增加，而有
    相當理由足認被告為規避重罪刑罰而有勾串證人、湮滅事證
    及逃亡之虞，認若僅以具保、責付或限制住居等侵害較小之
    手段，均不足以祛除上開風險，為確保審判程序之順利進行
    、維護社會治安，是依目前訴訟進度，對被告維持羈押處分
    ，尚屬適當、必要，亦合乎比例原則。爰依刑事訴訟法第10
    1條第1項第2款及第3款規定，裁定自110年9月11日起延長羈
    押2月，並禁止接見、通信等語。 
二、抗告意旨略以：
　㈠本件被告坦承有轉讓禁藥及乘機性交，並有意願與告訴人調
    解。被告坦承有給予告訴人施用大麻，亦承認有妨害A女性
    自主，僅就卷內證據之評價及適用之法條爭執而已。被告之
    前為否認轉讓禁藥是因為當初有毒品案件的緩起訴在案，擔
    心遭撤銷才會否認轉讓毒品部分。
　㈡對於行車紀錄已毀損之部分，被告及辯護人同感遺憾，辯護
    人自偵查中接案開始即在被告配合下具狀聲請保全證據，被
    告並無湮滅刑事證據之動機，否則何必多此一舉。
　㈢對於偷拍影片部分，辯護人看過多次影片認此部分屬有利被
    告之證據，至於辯護人於交互詰問時方提出此部分證據，是
    慮及彈劾證據之時效性方建議被告於交互詰問程序提出，倘
    被告有意湮滅證據，則不需要委由辯護人於前次庭期自首並
    提出此部分證據。
　㈣原裁定認被告有透過網路刪除相關證據之可能，此部分被告
    就妨害秘密罪部分已自首犯罪，所提出之影片亦經原審勘驗
    完畢，倘告訴人希望刪除影片、照片，經檢察官及法官同意
    下，願在法院面前配合刪除影片，以保護告訴人，若告訴人
    就妨害秘罪部分有告訴之意，則檢察官搜證亦無問題（此部
    分已另具狀向原審陳述意見），辯護人認此部分有較小侵害
    手之其他手段可取代羈押。
　㈤本案證人均已交互詰問完畢，而被告除聲請調解外別無其他
    證據聲請調查，是以本案無勾串證人之虞，懇請撤銷原裁定
    ，讓被告能工作賺錢賠償告訴人，倘若認本案有繼續羈押之
    原因及必要，則懇請能裁准解除禁見，讓被告能與家人討論
    如何調解以賠償告訴人云云。　　
三、按羈押被告，偵查中不得逾2月，審判中不得逾3月。但有繼
    續羈押之必要者，得於期間未滿前，經法院依第101條或第1
    01之1之規定訊問被告後，以裁定延長之，刑事訴訟法第108
    條第1項前段定有明文。被告經法官訊問後，認為犯罪嫌疑
    重大，而有刑事訴訟法第101條第1項各款情形之一，非予羈
    押，顯難進行追訴、審判或執行，得羈押之；前開原因仍然
    存在，有繼續羈押之必要者，自得依上開規定裁定延長羈押
    。又羈押被告之目的，在於確保訴訟程序之進行、確保證據
    之存在、真實及確保刑罰之執行，而被告有無羈押之必要，
    及羈押後其原因是否仍然存在，有無繼續羈押之必要，應否
    延長羈押，均屬事實認定之問題，法院有依法認定裁量之職
    權，自得就具體個案情節予以斟酌決定，如就客觀情事觀察
    ，法院許可羈押之裁定在目的與手段間之衡量並無明顯違反
    比例原則情形，即無違法或不當可言。關於羈押原因之判斷
    ，尚不適用訴訟上之嚴格證明原則，而以自由證明即足。故
    被告有無羈押之必要，法院僅須審查被告犯罪嫌疑是否重大
    、有無羈押原因、以及有無賴羈押以保全偵審或執行之必要
    ，由法院就具體個案情節予以斟酌決定，如就客觀情事觀察
    ，法院許可羈押之裁定或延長羈押之裁定，在目的與手段間
    之衡量並無明顯違反比例原則情形，即無違法或不當可言。
四、本院查：
　㈠被告因妨害性自主罪案件，經檢察官於110 年6 月11日提起
    公訴，由原審於同日訊問後，以被告涉犯毒品危害防制條例
    第6條第2項，刑法第222條第1項第4款、刑法第277條第1項
    等罪，犯嫌重大，係最輕本刑7 年以上有期徒刑之罪，且有
　　事實及相當理由足認被告有勾串證人之虞，而有羈押之必要
    ，是日即裁定羈押被告並禁止接見通信，嗣於第一次羈押期
    間屆滿前之110年9月2日訊問被告後，認被告前開羈押原因
    依然存在，有繼續羈押之必要，裁定自110年9月11日起延長
    羈押2 月，並禁止接見通信等情，業據本院核閱原審110 年
    度侵重訴字第1 號案件全卷無訛。此項裁量參酌被告實施犯
    罪之手段、有事實、相當理由足認被告有勾串證人之風險、
    本案審理之訴訟進度、社會治安等，均依卷附證據資料加以
    判斷，自有羈押之正當原因及必要性，且不悖乎比例原則，
    並無違法或不當。 
　㈡被告雖執前詞提起抗告。惟查，被告於原審審理時，猶仍否
    認對告訴人妨害其性自主意願、以欺瞞方式使告訴人施用第
    二級毒品，而辯稱其等為合意性交並有告知告訴人為大麻巧
    克力等語（見原審卷二第69頁），而此項事實爭執，尚待原
    審事實調查以明，抗告意旨稱本案僅餘證據評價與法律適用
    爭議云云，即不足採。再者，雖被告坦承轉讓禁藥犯行，然
    其對於以欺瞞方式使告訴人施用第二級毒品犯行，始終避重
    就輕、供詞反覆。且被告於案發之初，迄原審行準備程序時
    ，未能提出相關與告訴人性交之拍攝影片以供調查，並保留
    至原審審理之證人即告訴人交互詰問時，方由辯護人提出為
    證（見原審卷二第82頁），則自被告初始即未能坦誠尚有攝
    錄與告訴人私密行為影片之舉觀之，已有事實及相當理由可
    認被告有隱匿證據之虞，且衡其與證人即告訴人之證述間，
    有諸多未盡相符之處，依被告與告訴人之身分、互動關係，
    極可能在既有辯解架構上勾串細節兜攏辯詞，以圖脫罪，而
    有事實認被告有勾串共犯或證人之虞，核與刑事訴訟法第10
    1條第1項第2款、第3款之羈押要件相符。本院復審酌被告所
    涉犯毒品危害防制條例第6條第2項、刑法第222條第1項第4
    款、刑法第277條第1項等罪嫌，嚴重危害社會秩序，經權衡
    國家刑事司法權之有效行使、社會秩序及公共利益、被告人
    身自由之私益及其防禦權受限制程度，認為非予繼續羈押並
    禁止接見通信，無法確保嗣後審判或執行程序之順利進行，
    因而無法以具保、限制住居替代羈押。至抗告意旨稱其聲請
    調查之證據均已調查完畢，並無其他證據請求調查，而無勾
    串證人之虞云云，惟依卷附原審刑事案件審理單顯示，原審
    尚就多項證據進行調查中（見原審卷二第141頁），此部分
    之抗告意旨尚有誤會。又本案尚未經原審調查證據完畢而判
    決，且有事實及相當理由足認被告尚有隱匿其他證據之可能
    ，若准被告接見會面或通信，恐有互通訊息之情形，自仍有
    禁止接見通信之必要。抗告意旨稱希望與家人討論賠償告訴
    人，核與禁止接見通信之審酌無直接關連，且無理由。 　
　㈢從而，原審認本件被告羈押之原因依然存在，並有延長羈押
    與禁止接見、通信之必要，裁定延長羈押2月並禁止接見、
    通信，此項裁量參酌被告實施犯罪之手段及其他卷附證據資
    料加以判斷，自有羈押之正當原因及必要性，且不悖乎比例
    原則，核無違法或不當之處。抗告意旨指摘原裁定違法或不
    當，均屬無據。
據上論斷，應依刑事訴訟法第412 條，裁定如主文。
中　　華　　民　　國　　110 　年　　9 　　月　　17　　日
                  刑事第二十一庭審判長法　官  林怡秀
                                      法　官  劉元斐
                                      法　官  蔡羽玄
以上正本證明與原本無異。
不得再抗告。
                                      書記官  陳語嫣
中　　華　　民　　國　　110 　年　　9 　　月　　17　　日